臺灣臺北地方法院民事判決　　　　　　　96年度訴字第2185號
原　　　告　台新國際商業銀行股份有限公司
法定代理人　丙○○
訴訟代理人　乙○○
被　　　告　甲○○
上列當事人間清償借款事件，本院於民國96年言詞辯論終結
，判決如下：
上列當事人間請求清償借款事件，本院於民國96年4 月23日言詞
辯論終結，判決如下：
    主  文
被告應給付原告新台幣伍拾柒萬貳仟陸佰捌拾元，及其中本金
新台幣肆拾陸萬柒仟元部分自民國九十六年二月二十七日起至清
償日止，按年息百分之二十計算之利息。
訴訟費用由被告負擔。
    事實及理由
一、按當事人得以合意定第一審管轄法院。但以關於由一定法律
    關係而生之訴訟為限。前項合意，應以文書證之，民事訴訟
    法第24條定有明文。查本件兩造所簽訂之信用貸款約定書第
    23條合意以本院為第一審管轄法院，是本院自有管轄權。
二、原告起訴主張：被告於民國90年10月29日向伊申辦現金卡信
    用貸款（帳號：00000000000000），依約定書第1 條之約定
    ，被告得以金融卡提款或轉帳方式動撥貸款額度內之現金，
    惟被告應於每月之繳款截止日依約繳納每月應還款之金額，
    利息依20 %按日計息，如遲延還本或付息時，依約定書第8
    條之約定，改依年息20 %計算延滯利息。詎被告自90年10月
    29日核撥貸款起至96年2 月26日止（最後繳款截止日為95年
    2 月9 日），借款尚餘新台幣（下同）572,683 元（內含本
    金467,000 元、利息7,933 元、延滯利息97,750元）未按期
    給付，依約定書第9 條之約定，被告已喪失期限利益，本件
    借款視為全部到期，被告尚欠伊572,683 元及其中本金467,
    000 元部分自96年2 月27日起至清償日止之延滯利息，爰依
    消費借貸之法律關係提起本件訴訟等語。並聲明：如主文所
    示。
三、被告則略以：對原告之主張沒有意見，但希望原告能夠將利
    率降低等語，資為抗辯。並聲明：原告之訴駁回。
四、經查，原告主張之事實，業據其提出約定書、申請書、帳務
    明細等影本為證，核屬相符。被告雖以前詞置辯，惟並不否
    認對原告有前開債務存在，而其所言縱令屬實，亦無從解免
    其本件應負之清償責任，是原告之上述主張自堪信為真實。
    從而，原告依消費借貸之法律關係請求被告給付如主文第1
    項所示之本金、利息，均有理由，應予准許。
五、據上論結，本件原告之訴為有理由，依民事訴訟法第78條，
    判決如主文。
中　　華　　民　　國　　96　　年　　4 　　月　　30　　日
                  民事第一庭法　官　蔡和憲
以上正本係照原本作成。
如對本判決上訴，須於判決送達後20日內向本院提出上訴狀。
中　　華　　民　　國　　96　　年　　4 　　月　　30　　日
                            書記官  吳文雄
